【裁判字號】    95,交聲,1116
【裁判日期】    951122
【裁判案由】    聲明異議
【裁判全文】
臺灣臺中地方法院交通事件裁定        95年度交聲字第1116號
原處分機關  交通部公路總局臺中區監理所豐原監理站
被      告  甲○○
上列受處分人因違反道路交通管理處罰條例案件，對於交通部
公路總局臺中區監理所民國95年11月2日所為之裁決（中監違字
第裁63-KK0000000、63-ZCA112307號、63-ZCA113171號）聲明異
議，本院裁定如下：
    主  文
異議駁回。
    事實及理由
一、原處分機關裁決意旨略以：本案受處分人甲○○駕駛車牌號
    碼Ａ8-3372號自用小客車，於95年5月4日14時42分許，在國
    道一號南下152公里處，因在高速公路超速行駛違規，經國
    道公路警察局第三警察隊依違反道路交通管理處罰條路第33
    條第1項逕行舉發，另於95年5月9日23時56分許，在國道一
    號南下172公里處，因在高速公路超速行駛違規，經國道公
    路警察局第三警察隊依違反道路交通管理處罰條路第33條第
    1項逕行舉發，再於95年4月16日16時7分許，在台七八線
    29.4公里處，因超速行駛違規，經雲林縣警察局交通隊依違
    反道路交通管理處罰條路第33條第1項逕行舉發，且因異議
    人未於期限內到案，本所遂於95年11月2日號處罰鍰新臺幣
    （下同）各5000元、5000、2400元，於法並無不合。
二、本件異議人即受處分人甲○○異議意旨略以：其未收到舉發
    紅單，不應科以高額罰鍰，爰此聲明異議云云。
三、按汽車行駛高速公路應依速限標誌指示，違反者，處3000元
    以上、6000元以下罰鍰，道路交通管理處罰條例第33條第1
    項定有明文。次汽車駕駛人行車速度超過規定之最高時速，
    ....，除有43條第1項第2款之情形外，處新台幣1200以上
    2400元罰鍰，有上開條例第40條第1項第1款定有明文。另汽
    車違反道路交通管理事件，以科學儀器取得違規證據資料，
    足資認定其違規事實者，得逕行舉發之，應記明車輛牌照號
    碼、車型等可資辨明之資料，查明汽車所有人姓名或名稱、
    住址，並以該汽車所有人為被通知人製單舉發之，由舉發機
    關送達被通知人；且逕行舉發違反道路交通管理事件，經汽
    車所有人依通知單之應到案日期前到案，並告知違規駕駛人
    姓名、身分證統一編號及住址者，處罰機關應即另行通知違
    規駕駛人到案依法處理，逾應到案日期，處罰機關應依道路
    交通管理處罰條例第85條第3項規定，處罰該汽車所有人，
    違反道路交通管理事件統一裁罰標準及處理細則第23條第1
    項第5款、第2項、第11條第1項第2款、第24條分別定有明文
    。又汽車有各項異動，不依規定申報登記者，處汽車所有人
    900元以上1800元以下罰鍰，道路交通管理處罰條例第16 條
    定有明文；而汽車所有人名稱、地址如有變更，均應向公路
    監理機關辦理登記，道路交通安全規則第23條亦有明文。再
    按對於當事人之送達，應為送達之處所不明者，行政機關始
    得依申請准為公示送達，如無人為公示送達之申請者，行政
    機關為避免行政程序遲延，認有必要時，得依職權命為公示
    送達，為行政程序法第78條第1項第1款、第2項所明文規定
    。
四、經查：本件受處分人在高速公路及台七十八線超速行駛，經
    內政部警政署國道公路警察局、雲林縣警察局交通隊逕行舉
    發，為受處分人於異議狀所不爭執。雖受處分人以上開言詞
    置辯，惟查：本件原舉發機關係依受處分人之戶籍地址即臺
    台中縣豐原市○○里○○鄰○○○路78號（951018始遷移戶
    籍）寄發舉發違反道路交通事件通知單，惟經郵政機關退回
    ，因無法送達而依法辦理公示送達，此有內政部警政署國道
    公路警察局第三警察隊95年9月17日公警三交字第095037228
    1號函、95年6月28日雲警交字第09513006421號函、95年10
    月13日雲警交字第0950032691號函暨所附具之公示送達告發
    單退件清冊乙份、法務部戶役政連結作業系統查詢結果乙紙
    附卷可參。又受處分人所有之車牌號碼A8-3372號自用小客
    車之車主地址於送達時仍登記在上址，並未有變更登記之情
    形，業據受處分人自承在卷。從而，受處分人所有之前揭自
    用小客車既有前揭違規行為，且前揭舉發通知單係依受處分
    人當時之戶籍地址即汽車登記住址送達，因遷移不明無法送
    達而退件後，原舉發機關亦已依法為公示送達，其送達程序
    於法核無不合，自生送達之效力，而受處分人上開之違規事
    實，亦堪以認定，準此，原處分機關據以援引上開規定，各
    裁處罰鍰5000元、5000元、2400元，依裁決書處罰主文規定
    處罰，並無不當，是認本件聲明異議為無理由，應予駁回。
五、據上論斷，應依道路交通管理處罰條例第87條第2項、道路
    交通案件處理辦法第19條，裁定如主文。
中    華    民    國    95    年    11    月    22    日
                        臺灣臺中地方法院交通庭
                                法  官  陳如玲
以上正本證明與原本無異。
如不服本裁定，應於送達後5日內，向本院提出抗告狀。
                                書記官  楊賀傑
中    華    民    國    95    年    11    月    22    日


司法院資訊處製作；財團法人民間司法改革基金會備份。
